臺灣板橋地方法院刑事判決　　　　　　 93年度簡上字第669號
　　上　訴　人　臺灣板橋地方法院檢察署檢察官
　　被　　　告　甲○○
上列上訴人因被告竊盜案件，不服本院中華民國93年10月29日93
年度簡字第4581號第一審判決（聲請簡易判決處刑案號：臺灣板
橋地方法院檢察署93年度偵字第14469 號；併辦案號：臺灣板橋
地方法院檢察署93年度偵字第17520 號，臺灣新竹地方法院檢察
署93年度偵字第5687號，臺灣板橋地方法院檢察署93年度偵字第
19591 號），提起上訴，本院第二審合議庭裁定依簡式審判程序
審理，本院合議庭判決如下：
    主  文
原判決撤銷。
甲○○連續竊盜，處有期徒刑陸月，如易科罰金以佰元折算壹
日。扣案如附表所示之鑰匙，均沒收。
    事  實
一、甲○○基於概括犯意，意圖為自己不法之所有，先後在下列
    時地竊盜財物：
  (一)其於93年5 月26日上午8 時前之不詳時間，在新竹市○○路
    101 號前，持其所有如附表編號一所示之鑰匙一支，竊取丁○○所有，車牌號碼為ＩＰＵ─０一八號重型機車及放置在
    機車座墊置物箱內之安全帽一頂，得手後騎乘該機車並將之
    停放在新竹市○○路○ 段381 號樂神遊藝場前。丁○○於93
    年5 月26日上午8 時許，在新竹市○○路101 號前，找尋其
    機車未獲，即與其夫林建宏至新竹市警察局第二分局文華派
    出所報案，彼二人報案後，於回程途中行經新竹市○○路○
    段381 號樂神遊藝場前，發現前開失竊之車牌號碼為ＩＰＵ
    ─０一八號重型機車停放在上址，林建宏即在該處等候，並
    由丁○○再行報警，請警方前來處理。嗣於同日（即93年5
    月26日）上午9 時10分許，甲○○前往上開其所竊得之ＩＰ
    Ｕ─０一八號重型機車旁，先行取下掛在機車右照鏡屬於丁○○所有之安全帽後，再以其所有如附表編號一之鑰匙插入
    上開其所竊得之重型機車鑰匙孔，待行開啟電門之際，即為
    守候在旁之林建宏欄下，適丁○○隨同警方到場處理，將甲○○查獲，並扣得如附表編號一所示甲○○所有供其犯前開
    竊盜罪所用之機車鑰匙一支。
  (二)甲○○再於93年9 月3 日下午8 時許，在臺北縣板橋市○○
    街30巷37弄6 號前，見丙○○所有車牌號碼為ＧＪＣ─五
    九號重型機車停放該處，無人看管之際，竟持自己所有如附
    表編號二所示之鑰匙一串，啟動該機車電門，竊取上開機車
    得手，並供己騎乘代步之用。嗣於93年9 月4 日下午9 時30
    分許，甲○○騎乘前開機車，行經臺北縣中和市○○路○ 段
    與新生街口時，為警當場查獲，並扣得其所有供其犯前開竊
    盜罪所用如附表編號二所示之鑰匙一串。
  (三)甲○○繼於93年10月30日下午2 時25分許，在臺北縣三重市
    ○○街23號前，見蔡武男所有，戊○○管領使用之車牌號碼
    為ＧＤＸ─六一五號輕型機車停放在該處，無人看管之際，
    竟持其所有如附表編號三所示之鑰匙一支，啟動該機車電門
    ，竊取上開機車得手，正騎乘上開機車準備離開上址之際，
    被機車持有人戊○○發現上情並當場抓住甲○○，阻止其離
    開，報警將甲○○查獲，警方且扣得如附表編號三所示之甲○○所有供其犯前開竊盜罪所用之機車鑰匙一支。
  (四)甲○○復於93年12月11日下午1 時15分許，在臺北縣三重市
    ○○○路232 號，見盧進來所有車牌號碼為ＨＢＢ─００一
    號重型機車停放在該處，無人看管之際，竟持其所有如附表
    編號四所示之圓柄鑰匙一支，啟動該機車電門，竊取上開機
    車得手，正騎乘上開機車準備離開上址之際，被在旁目睹上
    情發現有異之黃胤洋攔阻，並詢問在做何事，甲○○一直對
    黃胤洋說對不起，黃胤洋則阻止其離開，並報警將甲○○查
    獲，警方且扣得如附表編號四所示之甲○○所有供其犯前開
    竊盜罪所用之圓柄鑰匙一支與本案無關之三角柄鑰匙一支等
    物。
二、案經被害人丙○○訴由臺北市政府警察局中正第二分局報告
    臺灣板橋地方法院檢察署檢察官聲請簡易判決處刑；暨被害
    人戊○○、盧進來訴由臺北縣政府警察局三重分局報告同署
    檢察官移送併案審理；暨被害人丁○○訴由新竹市警察局第
    二分局報告臺灣新竹地方法院檢察署檢察官移送併案審理。
    理  由
一、訊據被告甲○○對於右揭犯罪事實，均坦承不諱（見本院93
    年12月30日準備程序筆錄、94年1 月27日審判筆錄），核與
    告訴人丙○○、戊○○、盧進來、丁○○及證人林建宏、黃
    胤洋在警詢或偵查中證述或結證之情節相符（見乙○93年度
    偵字第14469 號偵查卷第7 頁；乙○93年度偵字第17520 號
    偵查卷第8 至10頁；竹檢93年度偵字第2975號偵查卷第7 至
    11頁、第44至49頁；乙○93年度偵字第19591 號偵查卷第13
    至20頁）。再告訴人丙○○、丁○○等人，在發現彼等所有
    之前開機車失竊之後，曾向警方報案，警方將機車失竊之時
    地等資料作成紀錄等情，亦有卷附車輛車牌失竊作業－查獲
    車輛認可資料等文件可稽（見乙○93年度偵字第14469 號偵
    查卷第10頁；竹檢93年度偵字第2975號偵查卷第21頁）。另
    被告在前開事實欄一(一)所載時地，被警方查獲其所竊得車牌
    號碼為ＩＰＵ─０一八號重型機車與告訴人丁○○所有之安
    全帽時，警方曾將該安全帽拍照；暨被告在前開事實欄一(四)
    所載時地，被警方查獲其所竊得車牌號碼為ＨＢＢ─００一
    號重型機車時，警方曾將該機車拍照等情，亦有照片多幀在
    卷足憑（見竹檢93年度偵字第2975號偵查卷第41頁；乙○93
    年度偵字第19591 號偵查卷第22頁）。況告訴人丁○○業已
    自警方處領回其所失竊之ＩＰＵ─０一八號重型機車；告訴
    人丙○○業已自警方處領回其所失竊之ＧＪＣ─五九號重
    型機車；告訴人戊○○業已自警方處領回其所失竊之ＧＤＸ
    ─六一五號輕型機車；告訴人盧進來業已自警方處領回其所
    失竊之ＨＢＢ─００一號重型機車等情，此亦有警方所出具
    之贓物認領保管單四紙在卷足參（見竹檢93年度偵字第2975
    號偵查卷第17頁；乙○93年度偵字第14469 號偵查卷第8 頁
    ；乙○93年度偵字第17520 號偵查卷第19頁；乙○93年度偵
    字第19591 號偵查卷第21頁）。此外，復有如附表所示，被
    告所有供其分別犯前開事實欄竊盜罪所用之鑰匙二支、圓柄
    鑰匙一支與鑰匙一串等物，扣案足資佐證。稽諸前揭事證，
    本案事證明確，被告犯行堪以認定，應予依法論科。
二、核被告所為，係犯刑法第三百二十條第一項之竊盜罪。被告
    所為四次竊盜犯行，時間緊接，手法雷同，觸犯構成要件相
    同之罪名，顯係基於竊盜之概括犯意反覆實施，為連續犯，
    應依刑法第五十六條之規定以一罪論，並加重其刑。另公訴
    人聲請簡易判決處刑事實雖未論及事實欄一(一)、(三)與(四)所示
    之竊盜犯行，惟被告該等竊盜犯行與原聲請簡易判決處刑事
    實欄一(二)所示之竊盜犯罪事實，有連續犯之裁判上一罪關係
    ，且被告所為事實欄一(一)、(三)與(四)所示所示之竊盜犯行，亦
    經檢察官函請併案審理（臺灣板橋地方法院檢察署93年度偵
    字第17520 號、臺灣新竹地方法院檢察署93年度偵字第5687
    號、臺灣板橋地方法院檢察署93年度偵字第19591 號），為
    聲請簡易判決處刑效力所及，本院自應一併審判。原審以被
    告犯行明確，並予論罪科刑，固非無見。惟查：原審就被告
    所犯前開事實欄一(一)、(三)與(四)所示之竊盜犯行，未及併予斟
    酌，容有未盡，公訴人上訴意旨，執此指摘原判決不當，為
    有理由，自應將原判決撤銷改判。爰審酌被告正值壯年，不
    思向上，多次竊盜他人所有之機車，且於警方查獲後未被羈
    押，又復再犯，惡性非輕，不宜輕縱，然被告犯後業已坦承
    犯行，尚知悔悟，及其所竊得之財物價值並非甚鉅，又告訴
    人均業已領回被告所竊得之財物等一切情狀，量處如主文所
    示之刑，並諭知如易科罰金之折算標準，以資懲儆。又扣案
    如附表編號二、三、四所示，被告持以在事實欄一(二)、(三)與
    (四)所載之時地竊盜機車所用之鑰匙一支、鑰匙一串與圓柄鑰
    匙一支等物，係被告所有，供其犯竊盜罪所用之物，業經被
    告供述明確；至扣案如附表編號一所示，被告持以在事實欄
    一(一)所載時地竊盜機車所用之鑰匙一支，被告雖辯稱非其所
    有，該鑰匙早已插在其所竊得之ＩＰＵ─０一八號重型機車
    上云云，然扣案之前開鑰匙並非一開始即插在上開ＩＰＵ─
    ０一八號重型機車上，係被告自其身上右邊褲子口袋將之拿
    出來插入機車鑰匙孔一節，業經證人即告訴人丁○○之夫林
    建宏在警詢與偵查中證述或結證在卷（見竹檢93年度偵字第
    2975號偵查卷第7 至11頁、第45頁），足徵該支鑰匙顯係被
    告所有之物，被告辯稱該支鑰匙非其所有云云，顯不足採，
    故扣案如附表所示前開事實欄所載之鑰匙二支、圓柄鑰匙一
    支與鑰匙一串等物，顯均係被告所有，供其犯竊盜罪所用之
    物，該等物品，均應依刑法第38條第1 項第2 款、第3 項之
    規定，宣告沒收之。
三、末按「除被告所犯為死刑、無期徒刑、最輕本刑為三年以上
    有期徒刑之罪或高等法院管轄第一審案件者外，於前條第一
    項程序進行中，被告先就被訴事實為有罪之陳述時，審判長
    得告知被告簡式審判程序之旨，並聽取當事人、代理人、辯
    護人及輔佐人之意見後，裁定進行簡式審判程序。」刑事訴
    訟法第273 條之1 第1 項定有明文。查本件被告所犯上開竊
    盜罪，非最輕本刑為三年以上有期徒刑之罪，且被告於本院
    93年12月30日準備程序與94年1 月27日審判程序進行中，復
    就被訴之事實為有罪之陳述，經告知被告簡式審判程序之旨
    ，被告及公訴人對於本件改依簡式審判程序審理亦均表示無
    意見，本院即依前揭刑事訴訟法規定，裁定本件進行簡式審
    判程序，末此敘明。
據上論斷，應依刑事訴訟法第455 條之1 第1 項、第3 項、第36
9 條第1 項前段、第364 條、第273 條之1 第1 項，刑法第56條
、第320 條第1 項、第41條第1 項前段，罰金罰鍰提高標準條例
第1 條前段、第2 條，判決如主文。
本案經檢察官楊仲農庭執行職務。
中　　華　　民　　國　　94　　年　　2 　　月　　17　　日
                刑事第七庭  審判長法  官  陳恒寬
                                  法  官  吳佳穎
                                  法  官  許必奇
以上正本證明與原本無異。
如不服本判決，應於判決送達後10日內，向本院提出上訴狀。
                                  書記官　金和國
中　　華　　民　　國　　94　　年　　2 　　月　　17　　日
附錄：
中華民國刑法第320條第1項：
意圖為自己或第三人不法之所有，而竊取他人之動產者，為竊盜
罪，處五年以下有期徒刑、拘役或五百元以下罰金。
附表：應沒收之物
┌───┬───────┬─────────┬─────┐
│編  號│物品名稱、數量│持以竊得之機車號碼│備  註    │
├───┼───────┼─────────┼─────┤
│  一  │鑰匙一支。    │ＩＰＵ─０一八號  │          │
├───┼───────┼─────────┼─────┤
│  二  │鑰匙一串。    │ＧＪＣ─五九號  │          │
├───┼───────┼─────────┼─────┤
│  三  │鑰匙一支。    │ＧＤＸ─六一五號  │          │
├───┼───────┼─────────┼─────┤
│      │圓柄鑰匙一支。│ＨＢＢ─００一號  │同時被扣之│
│      │              │                  │另一支三角│
│  四  │              │                  │柄鑰匙，與│
│      │              │                  │本案無關，│
│      │              │                  │不需沒收。│
└───┴───────┴─────────┴─────┘
